臺灣臺北地方法院刑事裁定
111年度聲字第2174號
聲  請  人  臺灣臺北地方檢察署檢察官
受  刑  人  劉品汝




上列聲請人因受刑人數罪併罰有二裁判以上，聲請定其應執行之
刑（111年度執聲字第1867號、111年度執字第6208號），本院裁
定如下：
    主  文
劉品汝所犯如附表所示之罪，所處如附表所示之刑，應執行有期
徒刑壹年捌月。
    理  由
一、本件聲請意旨略以：受刑人劉品汝所犯如附表所示之案件，
    先後經判決確定如附表所示之刑，應依刑法第53條、第51條
    第5款，定其應執行之刑，爰依刑事訴訟法第477條第1項聲
    請裁定等語。
二、按裁判確定前犯數罪者，併合處罰之。但有下列情形之一者
    ，不在此限：一、得易科罰金之罪與不得易科罰金之罪。二
    、得易科罰金之罪與不得易服社會勞動之罪。三、得易服社
    會勞動之罪與不得易科罰金之罪。四、得易服社會勞動之罪
    與不得易服社會勞動之罪。前項但書情形，受刑人請求檢察
    官聲請定應執行刑者，依第51條規定定之；數罪併罰，有二
    裁判以上者，依刑法第51條之規定，定其應執行之刑；宣告
    多數有期徒刑者，於各刑中之最長期以上，各刑合併之刑期
    以下，定其刑期，但不得逾30年，刑法第50條、第53條、第
    51條第5款分別定有明文。復定應執行之刑，應由犯罪事實
    最後判決之法院檢察官聲請該法院依法裁定之，不能因犯罪
    之一部分所科之刑業經執行完畢，而認檢察官之聲請為不合
    法，予以駁回，至已執行部分，自不能重複執行，應由檢察
    官於指揮執行時扣除之，此與定應執行刑之裁定無涉，最高
    法院81年度台抗字第464號、86年度台抗字第472號判決意旨
    可資參照。
三、經查，受刑人劉品汝所犯如附表所示之罪，經如附表所示之
    法院判處如附表所示之刑，均經確定在案，本院並為上開案
    件犯罪事實最後判決之法院，有臺灣高等法院被告前案紀錄
    表在卷可稽。而其所犯如附表編號1至4、6至7所載得易科罰
    金之罪與如附表編號5所載不得易科罰金之罪，固屬刑法第5
    0條第1項但書第1款所示不併合處罰之情形，然受刑人業已
    請求檢察官聲請定應執行刑，此有臺灣臺北地方檢察署102
    年1月23日修正之刑法第50條調查受刑人是否聲請定應執行
    刑調查表附卷可參，參照同條第2項之規定，自仍應准予併
    合處罰。茲檢察官聲請定其應執行之刑，本院審核認聲請為
    正當，應定其應執行之刑如主文所示。
據上論斷，應依刑事訴訟法第477條第1項，刑法第50條第2項、
第53條、第51條第5款，裁定如主文。
中　　華　　民　　國　　111 　年　　12　　月　　9 　　日
                  刑事第六庭    法  官  李佳靜
上正本證明與原本無異。
如不服本裁定，應於裁定送達後5日內向本院提出抗告狀。
中　　華　　民　　國　　111 　年　　12　　月　　9 　　日
                                書記官  林珊慧
附表：
編   號               1                            2                           3 罪   名         毒品危害防制條例       毒品危害防制條例      毒品危害防制條例 宣告刑         有期徒刑4月，如易科罰金，以新臺幣1,000元折算1日。 有期徒刑3月，如易科罰金，以新臺幣1,000元折算1日。   有期徒刑4月，如易科罰金，以新臺幣1,000元折算1日。 犯罪日期        111年1月21日 111年1月18日                110年11月3日 偵 查 機關 臺灣桃園地方檢察署          臺灣桃園地方檢察署            臺灣桃園地方檢察署   案號 111年度毒偵字第1871號 111年度毒偵字第1965號 111年度毒偵字第457號 最後事實審  法院 臺灣桃園地方法院 臺灣桃園地方法院    臺灣桃園地方法院  案號 111年度桃簡字第788號        111年度桃簡字第787號      111年度桃簡字第429號   判決日期 111年4月21日                        111年4月25日                                  111年4月29日 確定判決 法院 臺灣桃園地方法院 臺灣桃園地方法院 臺灣桃園地方法院  案號 111年度桃簡字第788號  111年度桃簡字第787號  111年度桃簡字第429號   確定日期 111年5月24日                                          111年5月24日                                            111年6月7日 備註            
編   號              4                          5                           6 罪   名         毒品危害防制條例          洗錢防制法      毒品危害防制條例 宣告刑         有期徒刑4月，如易科罰金，以新臺幣1,000元折算1日。 有期徒刑2月。    有期徒刑3月，如易科罰金，以新臺幣1,000元折算1日。 犯罪日期        111年1月5日 109年12月29日                110年9月24日為警採尿時起回溯120小時 偵 查 機關 臺灣桃園地方檢察署  臺灣桃園地方檢察署 臺灣桃園地方檢察署  案號 111年度毒偵字第760號 110年度偵字第9242號 110年度毒偵字第8425號 最後事實審  法院 臺灣桃園地方法院 臺灣桃園地方法院 臺灣桃園地方法院  案號 111年度桃簡字第789號         111年度易字第210號    111年度桃簡字第2184號   判決日期 111年5月19日                        111年5月25日                                  111年9月7日 確定判決 法院 臺灣桃園地方法院 臺灣桃園地方法院 臺灣桃園地方法院  案號 111年度桃簡字第789號  111年度易字第210號   111年度桃簡字第2184號   確定日期 111年6月21日                                          111年6月28日                                            111年10月18日 備註            
編   號               7                     （以下空白）  罪   名         毒品危害防制條例   宣告刑         有期徒刑3月，如易科罰金，以新臺幣1,000元折算1日。   犯罪日期        110年12月31日   偵 查 機關 臺灣臺北地方檢察署             案號 111年度毒偵字第1892號   最後事實審  法院 臺灣臺北地方法院             案號 111年度簡字第1750號           判決日期 111年10月14日                          確定判決 法院 臺灣臺北地方法院               案號 111年度簡字第1750號    確定日期 111年11月15日                                            備註